【裁判字號】    99,台上,1431
【裁判日期】    990311
【裁判案由】    偽造有價證券等罪
【裁判全文】
最高法院刑事判決            九十九年度台上字第一四三一號
上  訴  人  甲○○
上列上訴人因偽造有價證券等罪案件，不服台灣高等法院中華民
國九十八年十二月二十二日第二審判決（九十八年度上訴字第三
八四七號，起訴案號：台灣板橋地方法院檢察署九十七年度偵緝
字第一三０四、一三０五號），提起上訴，本院判決如下：
    主  文
上訴駁回。
    理  由
一、偽造有價證券部分
按刑事訴訟法第三百七十七條規定，上訴於第三審法院，非以判
決違背法令為理由，不得為之。是提起第三審上訴，應以原判決
違背法令為理由，係屬法定要件。如果上訴理由書狀並未依據卷
內訴訟資料，具體指摘原判決不適用何種法則或如何適用不當，
或所指摘原判決違法情事，顯與法律規定得為第三審上訴理由之
違法情形，不相適合時，均應認其上訴為違背法律上之程式，予
以駁回。本件原判決認定上訴人甲○○明知贓物猶向自稱「羅逸
民」男子，以新台幣（以下同）二萬六千元購買業已盜蓋他人印
文之空白支票二張（故買贓物部分不得上訴第三審），再自行接
續偽造票面金額三十萬元、二十五萬五千元及日期，背書後交付
董騏生、林國勝以清償債務等情，因予維持第一審判決論處上訴
人偽造有價證券罪刑，駁回其在第二審之上訴，已敘明認定事實
之依據及憑以認定之理由。對於上訴人坦承購得系爭空白支票、
填上金額及發票日、背書行使等事實，惟否認有偽造系爭支票之
故意及行為云云，原判決認無可採，亦依查證所得詳加指駁說明
。從形式上觀察，原判決並無違背法令之情形。卷查上訴人及其
選任辯護人於原審從未主張尚有證人李曜安、陳佑榕應行傳訊調
查，迄上訴法律審之本院始謂：上訴人因急須償還債務，經票主
「羅逸民」授權，當場簽發系爭支票使用，有在場之證人李曜安
、陳佑榕可證云云，據以指摘原判決不當，顯非依據卷內資料執
為指摘之合法上訴第三審理由。此部分上訴違背法律上之程式，
應予駁回。
二、故買贓物部分
按刑事訴訟法第三百七十六條所列各罪之案件，經第二審判決者
，不得上訴於第三審法院。上訴人經原判決維持第一審判決論處
刑法第三百四十九條第二項故買贓物罪刑部分，核屬刑事訴訟法
第三百七十六條第七款之案件；依前開說明，既經第二審判決，
自不得上訴於第三審法院，上訴人併予提起上訴，為法所不許，
亦應駁回。
據上論結，應依刑事訴訟法第三百九十五條前段，判決如主文。
中    華    民    國  九十九  年    三    月   十一   日
                      最高法院刑事第十庭
                          審判長法官  花  滿  堂
                                法官  黃  正  興
                                法官  陳  東  誥
                                法官  林  錦  芳
                                法官  洪  昌  宏
本件正本證明與原本無異
                                      書  記  官
中    華    民    國  九十九  年    三    月   十五   日
                                                      K

司法院資訊處製作；財團法人民間司法改革基金會備份。
